【裁判字號】    99,上易,1027
【裁判日期】    991101
【裁判案由】    侵占
【裁判全文】
臺灣高等法院高雄分院刑事判決        99年度上易字第1027號
上  訴  人
即  被  告  甲○○
上列上訴人因侵占案件，不服臺灣高雄地方法院99年度易字第
250 號中華民國99年9 月10日第一審判決（起訴案號：臺灣高雄
地方法院檢察署98年度偵字第27067 號），提起上訴，本院判決
如下：
     主  文
上訴駁回。
     理  由
一、按不服地方法院之第一審判決而上訴者，應向管轄第二審之
    高等法院為之。上訴書狀應敘述具體理由。上訴書狀未敘述
    上訴理由者，應於上訴期間屆滿後20日內補提理由書於原審
    法院，逾期未補提者，原審法院應定期間先命補正。第二審
    法院認為上訴書狀未敘述理由或 上訴有第362條前段之情形
    者，應以判決駁回之。但其情形可以補正而未經原審法院命
    其補正者，審判長應定期間先命補正。刑事訴訟法第361 條
    、第367 條，分別定有明文。所謂不服第一審判決之具體理
    由，必係依據卷內既有訴訟資料或提出新事證，指摘或表明
    第一審判決有何採證認事、用法或量刑等足以影響判決本旨
    之不當或違法，而構成應予撤銷之具體事由，始克當之（例
    如：依憑證據法則具體指出所採證據何以不具證據能力，或
    依憑卷證資料，明確指出所為證據證明力之判斷如何違背經
    驗、論理法則）；倘僅泛言原判決認定事實錯誤、違背法令
    、量刑失之過重或輕縱，而未依上揭意旨指出具體事由，或
    形式上雖已指出具體事由，然該事由縱使屬實，亦不足以認
    為原判決有何不當或違法者（例如：對不具有調查必要性之
    證據，法院未依聲請調查亦未說明理由，或援用證據不當，
    但除去該證據仍應為同一事實之認定），皆難謂係具體理由
    ，俾與第二審上訴制度旨在請求第二審法院撤銷、變更第一
    審不當或違法之判決，以實現個案救濟之立法目的相契合，
    並節制濫行上訴（最高法院97年度台上字第892 號判決意旨
    參照）。是以上訴人之上訴書狀或補提之上訴理由書，雖有
    敘述上訴理由，惟並未具體敘述第一審判決有上述違法、不
    當情形，即與未敘述具體理由無異，其所為上訴，即不符合
    上訴之法定要件。
二、上訴人即被告甲○○經原審論以刑法第335 條第1 項之侵占
    罪，處有期徒刑3 月後，被告具狀提起上訴，上訴理由略以
    ：被告於98年7 月間某日，在岡山火車站附近吃中餐時，乙
    ○○打電話給被告，被告立即請其將機車騎走，但乙○○表
    示她坐朋友車子，沒有安全帽戴，不方便，改天有空再騎回
    去，之後乙○○叫被告把機車交給她朋友，但沒有確定是哪
    一位朋友，被告並無侵占該機車之意，且被告自己有機車使
    用，絕不會侵占乙○○之機車云云。
三、經查，被告犯前述侵占罪，事證明確，所辯無侵占之犯意云
    云，不足採信等情，已經原判決論述甚詳。被告係就原判決
    業已判斷之事項再事爭執，而非依據卷內訴訟資料提出新證
    據或指摘、表明原判決有何足以影響判決本旨之不當或違法
    ，而構成應予撤銷之具體事由，與刑事訴訟法第361 條第2
    項所稱「具體理由」尚非相當。按之上開規定，被告之上訴
    顯屬違背法律上之程式，應由本院依同法第367 條前段、第
    372 條規定，不經言詞辯論逕行判決如主文。
中    華    民    國    99    年    11    月    1     日
                  刑事第九庭    審判長法  官   莊秋桃
                                      法  官   田平安
                                      法  官   范惠瑩
以上正本證明與原本無異。
不得上訴。
中    華    民    國    99    年    11    月    1     日
                                      書記官   戴育婷

司法院資訊處製作；財團法人民間司法改革基金會備份。
